Inventaris van het Archief van Verenigde Doopsgezinde Gemeente van Amsterdam en rechtsvoorgangers
Stadsarchief Amsterdam
- VERENIGDE DOOPSGEZINDE GEMEENTE (1614) 1801-1955, 4
  - DIAKENEN, 4.2; Verenigde Doopsgezinde gemeente; Diakenen
    - BIJZONDER, 4.2.2
      - HOFJES, 4.2.2.9
        - ZONS-OF NIEUWE HOFJE, 4.2.2.9.2
          - Lijst van bewoonsters over de periode 1817-1881, met aantekening van datum van binnenkomst, geboorte, vertrek of overlijden, ca. 1850 - 1881; 2521; 1 deel
          - Verklaring dat de gasleidingen in het hofje eigendom zijn van de Amsterdamse Gaz Compagnie, 1855; 2522; 2 stukken
          - Register van geleverd hout en ijzerwaren, 1868; 2523; 1 deeltje
          - Registers van bewoonsters en van kandidaat-bewoonsters, met personalia en klappers, 1878 - 1911; 2524-2527
            - Met lijst van leveranciers en werkbazen, 1878 - 30 Nov 1880; 2524
            - 1 Nov 1878 - 1887, 2525
            - N.B. Met aantekeningen over de 'sollicitanten', 1878 - 1904; 2526
            - N.B. Met aantekeningen over de 'sollicitanten', 1883 - 1911; 2527
          - Aantekeningen over financiële bescheiden van bewoonsters, 1885 - 1888; 2528; 1 deel
          - Kasboeken, 1887 - 1919; 2529-2530; 2 deeltjes
            - 1887 - 1892, 2529
            - 1910 - 1919, 2530
          - Kasboek van uitgereikte kleding, met klapper en inliggend een lijst van ondersteunden bij de omgang over 1914/1915, 1904 - 1915; 2531; 1 deel
          - 'Huishoudelijk reglement voor de bewoonsters van het Zon's hofje der vereenigde doopsgezinde gemeente op de Prinsengracht te Amsterdam', met gewijzigde exemplaren, ca. 1904 - 1915; 2532; 1 omslag
          - Exemplaren van reglementen voor het hofje, 1935 - 1954; 2533-2534; 2 omslagen
            - Niet getekend, 2533
            - Getekend voor akkoord door de bewoonsters, 2534
        - RIJPENHOFJE, 4.2.2.9.3
          - Stukken betreffende de overdracht door de familie Van de Rijp van het Rijpenhofje aan de Doopsgezinde gemeente Lam en Toren, met retroacta uit 1651-1736, 1747; 2535; 1 omslag
          - Notulen van regenten, 1748 - 1956; 2536-2539; 4 delen
            - 'A', met voorin een notitie over de overname door de doopsgezinde gemeente, een uittreksel van het testament van Gerard van de Rijp en een reglement, 1748 - 3 Jan 1837; 2536
            - 'B', met losse alfabetische index, 5 Jan 1837 - 28 Feb 1875; 2537
            - 1 Mrt 1875 - 1908, 2538
            - N.B. Met alfabetische index, 1909 - 1956; 2539
          - Staat van aanvragen voor gelden ten behoeve van de bewoonsters, 1803; 2540; 1 stuk
          - Rapport met voorstel tot invoering van een nieuw reglement, 1837; 2541; 1 stuk
          - Register van de woningen en de bewoonsters met datum van vestiging, overlijden of vertrek en testament, 1837 - 1868; 2542; 1 deel
          - Stukken betreffende de viering van het honderdjarig bestaan, 1847; 2543; 1 omslag
          - Reglementen voor de bewoonsters, 1890 - 1955; 2544; 1 omslag
          - Grootboeken van uitkeringen aan bewoonsters, ook gebruikt als kasboeken, 1898 - 1914; 2545-2546; 2 delen
            - NB: het kasboek loopt tot juni 1911, 1898 - 1911; 2545
            - NB: het kasboek loopt over de periode juli 1911 juli- januari 1914, het grootboek over 1912 en 1913, 1911 - 1914; 2546
          - Alfabetische index met de namen van de bewoonsters, met aantekening van de data van geboorte, vestiging, overlijden of vertrek, 1902 - 1950; 2547; 1 deeltje
          - Kasboek, 1914 - 1922; 2548; 1 deel
          - Overeenkomst over een lijfrente groot 100 gulden per jaar voor M.G. Allijn, wonend op het hofje, 1918; 2549; 1 stuk
          - Artikel in de Amsterdamsche Gids van W.A. Zeylstra over het hofje, 1930; 2550; 1 stuk
          - Stukken betreffende de vrijwillige ouderdomsverzekering voor directrice Petronella Visser, 1931; 2551; 1 omslag
        - HUISJES DE VOGEL, 4.2.2.9.4
          - Koninklijk Besluit over de vrijdom van verponding voor de huisjes, 1809; 2552; 1 stuk
          - Staat van de bewoners en bewoonsters, hun gezindte, ouderdom, datum van komst en vertrek of overlijden over 1828-1835, met lijst van betaalde huurwaarde en haardstedegeld over 1827-1832, lijst van de bedragen van personele belasting over 1833-1839 en 1848-1850 en een notitie betreffende de reparaties uit 1833., 1828 - 1850; 2553; 1 omslag
          - Rapport van de commissie tot wetsherziening over de herziening van artikel 6, over de toewijzing van de huisjes, 1849; 2554; 1 stuk
          - Missive van de directie van de directe belastingen waarbij het verzoek om vrijdom van personele belasting niet wordt ingewilligd, 1899; 2555; 1 stuk
          - Notulen van de jaarvergadering, later register van jaarverslagen van de huisjes, 1929 - 1956; 2556; 1 deeltje
          - Reglementen voor de bewoners, met bijlage, 1934 - 1954; 2557; 3 stukken
          - Reglement voor de bewoners, getekend door president-regent en bewoners, 1955; 2558; 1 omslag
        - HUIZEN DE LELY, 4.2.2.9.5
          - Reglementen voor de bewoners, 1871 - 1954; 2559; 3 stukken
          - Lijst met de namen van de 18 gezinnen die in de huizen geplaatst zijn, 1871; 2560; 1 stuk
          - Notulen van vergaderingen, later jaarverslagen van de Commissie voor de woningen De Lely in de Bloemstraat, met alfabetische index, 1922 - 1956; 2561; 1 deel
  - VERENIGINGEN MET VAN OORSPRONG DIAKONALE TAKEN, 4.3
    - DOOPSGEZINDE WIJKVERPLEGING 1892, 4.3.1; Verenigde Doopsgezinde gemeente; Vereniging Doopsgezinde wijkverpleging
      - ALGEMEEN, 4.3.1.1
        - NOTULEN, 4.3.1.1.1
          - Notulen van de bestuursvergaderingen, 1897 - 1951; 2562-2564; 3 delen
            - 1897 - 31 Jan 1924, 2562
            - 1 Apr 1924 - 1933, 2563
            - 1934 - 1951, 2564
          - Notulen van de jaarvergaderingen, 1897 - 1953; 2565; 1 deel
        - JAARVERSLAGEN EN CORRESPONDENTIE, 4.3.1.1.2
          - Jaarverslagen en verkorte jaarverslagen over 1891-1912, 1914-1916, 1919-1925, en 1927-1929, 1894 - 1929; 2566; 1 omslag
          - Jaarverslagen over 1893/1894-1949/1950, 1894 - 1950; 2567; 1 omslag
          - Ingekomen stukken NB: er zijn geen stukken uit 1896 en 1898, 1895 - 1930; 2568; 1 omslag
          - Stukken inzake assistentie door verplegers en verpleegsters in de oorlog, 1914; 2569; 1 omslag
          - Vragenlijst, ingevolge artikel 13 en 18 van de armenwet ten behoeve van de rijksarmenstatistiek, met begeleidende brieven en bijlagen, over 1920-1922, 1927-1940, 1942, 1943 en 1945-1952., 1921 - 1953; 2570; 1 omslag
          - Verslag van de moeilijkheden bij de wijkverpleging, 1949; 2571; 1 omslag
      - BIJZONDER, 4.3.1.2
        - OPRICHTING, 4.3.1.2.1
          - Circulaire met bijlage over de vorming van een fonds voor de doopsgezinde wijkverpleging, 1892; 2572; 1 omslag
          - Rapport van de commissie van voorlopig onderzoek over 'de taak en capaciteiten van wijkzusters', 1892; 2573; 1 stuk
          - Concept-eglement voor de commissie voor de wijkverpleging, 1893; 2574; 1 stuk
          - Rapporten van de commissie voor de wijkverpleging, 1893; 2575; 1 omslag
          - Afschrift van een brief van de commissie 'tot aanstellen van wijkzusters' over de eisen waaraan zij moeten voldoen, 1895; 2576; 1 stuk
        - STATUTEN, 4.3.1.2.2
          - Statuten en concept-statuten, 1895 - 1932; 2577; 1 omslag
        - PERSONEEL, 4.3.1.2.3
          - Stukken betreffende de sollicitatie van J.A. van Veen naar de post van directrice en haar tijdelijke huisvesting in de Diaconessen Inrichting, 1893; 2578; 1 omslag
          - Instructie voor de directrice, in tweevoud, 1894; 2579; 2 stukken
          - Stukken betreffende de arbeidsvoorwaarden en de tarieven van de zusters, ca. 1900; 2580; 1 omslag
          - Stukken betreffende een pensioenregeling voor de zusters, 1907; 2581; 1 omslag
          - Brieven van de Hollandsche sociëteit van Levensverzekeringen betreffende pensioenboekjes, 1907 - 1919; 2582; 1 omslag
          - Pensioenreglement voor de directrice en de zusters, in tweevoud, 1929; 2583; 2 stukken
          - Sollicitatiebrieven, 1931 - 1949; 2584; 1 omslag
          - Loonstaten van de werkneemsters, met een werknemersverklaring voor de loonbelasting over 1947, 1941 - 1951; 2585; 1 omslag
        - LIDMAATSCHAP EN CONTRIBUTIE, 4.3.1.2.4
          - Lijsten van contribuanten met vermelding van de hoogte der contributie, 1900 - 1907; 2586; 1 omslag
          - Intekenbiljetten en verklaringen van opzeggen van lidmaatschap NB: er zijn geen stukken uit 1905-1908 en 1912 aanwezig, 1902 - 1913; 2587; 1 omslag
          - Register van donateurs, 1915; 2588; 1 deeltje
          - Circulaire aan de leden met verzoek hun contributie te verhogen, vanwege het groter wordend exploitatietekort, 1915; 2589; 1 stuk
          - Verklaringen van leden over verhogen of gelijk blijven van hun contributie, 1917 - 1918; 2590; 1 omslag
          - Stukken betreffende de inning van contributie, 1917 - 1919; 2591; 1 omslag
          - Register van degenen die een bijdrage geven, 1918 - 1925; 2592; 1 deel
          - 'Nota van wissels', 'Nota van posten': stukken betreffende de inning van contributie en bijdragen door de Ontvang-en Betaalkas, 1921; 2593; 1 omslag
          - Stukken betreffende contribuanten en hun bijdrage, 1922 - 1925; 2594; 1 omslag
        - FINANCIËN, 4.3.1.2.5
          - Kasboeken, vanaf 1928 tabellarisch, 1893 - 1958; 2595-2605; 11 delen
            - 1893 - 31 Jul 1898, 2595
            - 1 Jul 1898 - 31 Jan 1906, 2596
            - 1 Feb 1906 - 28 Feb 1911, 2597
            - 1 Mrt 1911 - 31 Okt 1915, 2598
            - 1 Nov 1915 - 30 Nov 1919, 2599
            - 1 Dec 1919 - 30 Nov 1922, 2600
            - 1 Dec 1922 - 30 Apr 1927, 2601
            - 1 Mei 1927 - 30 Sep 1929, 2602
            - 1 Dec 1928 - 9 Sep 1941, 2603
            - 11 Sep 1941 - 10 Mrt 1947, 2604
            - 10 Mrt 1947 - 1958, 2605
          - Journalen, 1893 - 1952; 2613-2617; 5 delen
            - 1893 - 30 Nov 1902, 2613
            - 1 Dec 1902 - 30 Nov 1908, 2614
            - 1 Dec 1908 - 30 Nov 1920, 2615
            - 1 Dec 1920 - 1928, 2616
            - 1929 - 1952, 2617
          - Grootboeken, 1893 - 1952; 2618-2625; 8 delen
            - 1893 - 30 Nov 1902, 2618
            - 1 Dec 1902 - 30 Nov 1909, 2619
            - 1 Dec 1909 - 30 Nov 1916, 2620
            - 1 Dec 1916 - 30 Nov 1920, 2621
            - 1 Dec 1920 - 30 Nov 1924, 2622
            - 1 Dec 1924 - 30 Nov 1928, 2623
            - 1 Dec 1928 - 30 Nov 1942, 2624
            - 1 Dec 1942 - 1952, 2625
          - Kas-, bank-en girostukken, 1902 - 1927; 2606-2612; 7 omslagen
            - De stukken uit 1904-1905 en 1908-1910 ontbreken, 1902 - 1913; 2606
            - 1914 - 30 Nov 1916, 2607
            - 1 Dec 1916 - 30 Nov 1919, 2608
            - 1 Dec 1919 - 30 Nov 1920, 2609
            - 1 Dec 1920 - 30 Nov 1921, 2610
            - 1 Dec 1921 - 30 Nov 1925, 2611
            - 1 Nov 1925 - 1927, 2612
          - Lijst van inkomsten en uitgaven over 1895-1907, 1908; 2626; 1 stuk
          - Ingekomen stukken bij de penningmeester, 1912 - 1951; 2627-2629; 3 omslagen
            - 1912 - 1918, 2627
            - 1925, 2628
            - NB: de stukken uit 1947 en 1948 ontbreken, 1941 - 1951; 2629
          - Stukken betreffende de rekening-courant bij H. Oyens en zonen, 1917 - 1918; 2630; 1 omslag
          - Correspondentie betreffende de onkosten op ter incassering gezonden wissels, 1925; 2631; 1 omslag
          - Staat van baten en lasten over 1947/1950, begroting over 1948/1951, balans van 30 november 1950 en verlies- en winstrekening over de periode december 1949-november 1950, 1948 - 1950; 2632; 4 stukken
        - GELDLENINGEN AAN PARTICULIEREN, 4.3.1.2.6
          - Stukken betreffende geldleningen aan verschillende personen, alfabetisch geordend, 1926 - 1959; 2633; 1 omslag
        - EIGENDOM, 4.3.1.2.7
          - Stukken betreffende een geschil over de eigendom van een muurgedeelte van Odeon, 1901; 2635; 1 omslag
          - Stukken betreffende de bouw van het zusterhuis op Singel 458, 1901 - 1902; 2634; 1 omslag
          - Stukken betreffende de pogingen om vrijdom van belasting voor Singel 458 te verkrijgen, 1902 - 1904; 2636; 1 omslag
          - Stukken betreffende de aansluiting op het elektriciteitsnet, 1918 - 1921; 2637; 1 omslag
          - Stukken over de vermeende bezwaren tegen een muziekvergunning, 1925; 2638; 1 omslag
          - Lijst van effecten, 1941; 2639; 1 stuk
        - ERFENISSEN EN LEGATEN, 4.3.1.2.8
          - Stukken betreffende legaten, 1900 - 1926; 2640; 1 omslag
          - Stukken betreffende de afwikkeling van de nalatenschap van S.J.H. te Riet-van Blitterswijk, met retroacta uit 1913-1935, 1936 - 1938; 2641; 1 omslag
        - JUBILEA, 4.3.1.2.9
          - Tekst van de redevoering van T.E. W. Feltkamp bij de opening van het zusterhuis, 1902; 2642; 1 stuk
          - Tekst van een rede door T.E. W.Feltkamp bij het 25-jarig bestaan, 1919; 2643; 1 omslag
          - Stukken betreffende de viering van het 25-jarig bestaan, 1919; 2644; 1 omslag
          - Publicatie 'Streven en Werken gedurende de laatste 20 jaren', in tweevoud, 1931; 2645; 2 deeltjes
          - Programma van een dienst in de Singelkerk bij het 50-jarig bestaan, 1944; 2646; 1 stuk
    - VEREENIGING TOT VERSTREKKING VAN VERSTERKEND VOEDSEL OF MELK EN EIEREN AAN HERSTELLENDE ZIEKEN 1895., 4.3.2; Verenigde Doopsgezinde gemeente; Vereniging tot verstrekking van versterkend voedsel of melk en eieren aan herstellende zieken
      - Circulaires aan de leden van de doopsgezinde gemeente met een verzoek om steun, 1895 - 1909; 2647; 2 stukken
      - Correspondentie NB: de stukken uit de periodes 1912-1917, 1919-1929 en 1931-1934 ontbreken, 1908 - 1936; 2648; 1 omslag
      - Rekening en verantwoording over 1909-1940, vanaf 1920 ook met staat van ontvangsten en uitgaven, 1910 - 1940; 2649; 1 omslag
      - Reglement, in tweevoud, 1911; 2650; 2 stukken
      - Lijsten van contribuanten en de hoogte van hun contributie, 1912 - 1926; 2651; 2 stukken
      - Testament van M.E. Martens-Dupuy met een legaat van f 500 aan de vereniging, met correspondentie over de aanvaarding van dit legaat, 1929 - 1933; 2652; 1 omslag
      - Kasboek, 1931 - 1953; 2653; 1 deel
      - Opgaven van verstrekte zuivelprodukten en eieren over de periode april 1933-maart 1941, 1934 - 1941; 2654; 1 omslag
      - Lijst van dames die koken, 2655; 1 stuk
    - VERENIGING TOT STICHTING EN INSTANDHOUDING VAN WIJKGEBOUWEN IN DE WIJKEN I EN II 1927, 4.3.3; Verenigde Doopsgezinde gemeente; Vereniging tot stichting en instandhouding van wijkgebouwen in de wijken I en II
      - Statuten en concept-statuten, 1927; 2659; 1 omslag
      - Notulen van vergaderingen, 1927 - 1956; 2656-2658; 3 delen
        - 1927 - 28 Feb 1930, 2656
        - 1 Apr 1930 - 1938, 2657
        - 1940 - 1956, 2658
      - Bouwtekeningen van te bouwen wijkgebouw en woningen aande Karperweg, 1928 - 1931; 2660; 1 omslag
      - Opgaven aan en stukken van de Raad van Arbeid inzake ongevallen- en ziektewet voor het personeel, 1936 - 1951; 2661; 1 omslag
      - Tabellarisch kasboek, 1938 - 1951; 2662; 1 deel
      - Exploitatieoverzicht, balans en begroting over 1941-1948, 1942 - 1948; 2663; 1 omslag
      - Correspondentie, 1942 - 1949; 2664; 1 omslag
      - Maandelijkse overzichten van de ontvangsten en uitgaven, 1942 - 1955; 2665; 1 omslag
      - Huurcontract van Karperweg 5 II en 7 III, 1943 - 1945; 2666; 2 stukken
      - Financiële stukken betreffende het onderhoud, 1943 - 1948; 2667; 1 omslag
      - Belastingpapieren, 1943 - 1951; 2668; 1 omslag
      - Ledenlijst, 1945; 2669; 1 omslag
      - Kasboek met bijlagen betreffende de uitgaven voor Karperweg 5 en 7, 1945; 2670; 1 deel
      - Dossier betreffende de exploitatie van Karperweg 5-7, 1949 - 1955; 2671; 1 omslag
      - Tekeningen betreffende de verbouwing van Karperweg 5-7, met plattegrond, 1952; 2672; 1 omslag
    - CHRISTELIJKE HULPDIENST 1933, 4.3.4; Verenigde Doopsgezinde gemeente; Christelijke hulpdienst
      - Correspondentie over de oprichting van een doopsgezind arbeidsbureau, 1933 - 1934; 2673; 1 omslag
      - Lijst van bestuursleden en hun bemoeiingen, 1935 - 1937; 2674; 1 omslag
      - 'Voorschotrekeningen' met inliggende klapper op 'gebenificeerden': register van leningen, met iedere lener op een apart blad, 1935 - 1940; 2675; 1 deel
      - Register van werknemers, met vermelding van plaatsing bij werkgevers, 1935 - 1943; 2680; 1 deel
      - Register van werkgevers, met opgave van vacatures, 1935 - 1943; 2681; 1 deel
      - Jaarverslag en financieel verslag, 1935 - 1945; 2676; 1 omslag
      - Register van ingeschreven werkzoekenden, met bijlagen, 1935 - 1945; 2679; 1 deel
      - Verslag van de vergaderingen over en de aanvragen voor arbeidsbemiddeling, 1935 - 1948; 2677-2678; 1 deel, 1 omslag
        - 1935 - 1936, 2677
        - 1940 - 1948, 2678; 1 deel
      - Notulen van de algemene commissievergadering en de bestuursvergadering, 1936; 2682; 1 stuk
      - Notulen van de jaarvergadering, 1938; 2683; 1 stuk
      - Voorstel tot het aanstellen van een administrateur bij de doopsgezinde gemeente, met bijlage, 1939; 2684; 2 stukken
      - Verklaringen inzake het gebruik van de naaimachine, 1939 - 1940; 2685; 1 omslag
      - Kasboek, 1940 - 1949; 2686; 1 deel
      - Stukken betreffende het aanbieden van huisvesting in noodgevallen, 1943; 2687; 1 omslag
      - Diverse stukken, 1943 - 1947; 2688; 1 omslag